Minutes et répertoires du notaire Jules Alexandre POTIER, 26 juillet 1844 - 18 août 1871 (étude XXXI)
Archives nationales
- Minutes de Jules Alexandre POTIER, juillet 1844 - 18 août 1871; MC/ET/XXXI/768 - MC/ET/XXXI/1052
  - Minutes. 1851, août, août 1851; MC/ET/XXXI/837
    - Procuration rente publique, dépôt, vente de rente etat 5%, 2000 f., 11 août 1851; MC/ET/XXXI/837
      Nom, qualité: (Mme ou Mlle) Ouwerx, Sophie Francoise Julie.
      Relations: veuve de l'intervenant 3, belle-sœur de l'intervenant 1.
      Nom, qualité: (M.) Dijon, Jean Baptiste.
    - Procuration rente pyublique, dépôt, vente de rente etat 5%, 400 f., 11 août 1851; MC/ET/XXXI/837
      Nom, qualité: (Mme ou Mlle) Besaucele, Eliza Auguste.
      Domicile: Carcassonne (Aude).
      Domicile: Paris (Paris) rue Colbert, 2
    - Procuration rente publique, dépôt, conversion d'indemnite aux ex-possesseurs d'esclaves., 13 août 1851; MC/ET/XXXI/837
      Nom, qualité: (M.) Artis, Jean Hyacinthe.
      Profession: négociant, Pointe-A-Pitre (guadeloupe (la)).
      Domicile: Pointe-A-Pitre (guadeloupe).
      Nom, qualité: (M.) Jumel, Francois.
    - Procuration acte, dépôt, recouvrement de créances., 14 août 1851; MC/ET/XXXI/837
      Nom, qualité: (Mme ou Mlle) Rouillon, Marie Marguerite Francoise.
      Nom, qualité: (M.) Boichut, Jean Baptiste.
    - Succession, dépôt de pieces., 16 août 1851; MC/ET/XXXI/837
      Nom, qualité: (M.) Deslandes, Julien Vincent.
      Profession: propriétaire, cirier (ancien marchand), Versailles (Yvelines).
    - Procuration rente publique, vente de rente etat 5%, 323 f., 18 août 1851; MC/ET/XXXI/837
      Nom, qualité: (Mme ou Mlle) Fleurot, Virginie.
      Domicile: Delle (Territoire de Belfort).
      Nom, qualité: (M.) Cart, Jacques.
    - Obligation, emprunt, 12246 f., 20 août 1851; MC/ET/XXXI/837
      Nom, qualité: (M.) Pingret, Henri Theophile Edouard.
      Domicile: Paris (Paris) Grande-rue Vete, 16.
      Profession: propriétaire
    - Procuration, recouvrement de factures de travaux de serrurerie au chemin-de-fer de paris-lyon., 22 août 1851; MC/ET/XXXI/837
      Nom, qualité: (M.) Kaulek, Louis Francois.
      Profession: entrepreneur de serrurerie, Paris (Paris).
      Domicile: Paris (Paris) rue Saint-Louis, 30.
      Nom, qualité: (M.) Mignon, Jean Baptiste.
      Domicile: Paris (Paris) rue Laval-Pigalle, 15
    - Transport, créance, 9181 f., 23 août 1851; MC/ET/XXXI/837
      Nom, qualité: (M.) Paulin, Jean Baptiste Alexandre.
      Profession: editeur, Paris (Paris).
      Domicile: Paris (Paris) rue Richelieu, 60.
      Nom, qualité: (M.) Turbert.
      Profession: gerant de mines (ancien), Cublac (Corrèze).
      Domicile: Cublac (Corrèze).
      Nom, qualité: (M.) Robbe, Jean Louis Cyprien.
      Domicile: Batignolles-Monceaux (les) (Paris) rue Truffault, 46.
      Domicile: Paris (Paris) rue Montorgueil, 67
    - Decharge, dépôt, mandat de procuration rente publique., 25 août 1851; MC/ET/XXXI/837
      Nom, qualité: (Mme ou Mlle) Demesmay, Catherine Henriette Antoinette.
      Domicile: Lille (Nord) Fives.
      Nom, qualité: (M.) Barrois, Theodore Joseph.
      Nom, qualité: (personne morale) Barrois (hoirs).
      Profession: propriétaire, négociant en vins, Lille (Nord), Fives.
      Relations: héritiers de l'intervenant 2.
      Nom, qualité: (M.) Valier-Chevalier, Jean.
      Domicile: Paris (Paris) rue Chabanais, 12
    - Statuts, société pour la fabrication de fils electriques., 26 août 1851; MC/ET/XXXI/837
      Nom, qualité: (M.) Fonrobert, Louis Charles.
      Profession: négociant, Berlin (allemagne).
      Domicile: Berlin (allemagne).
      Nom, qualité: (M.) Pruckner, Antoine.
      Nom, qualité: (M.) Erckmann, Jules.
      Nom, qualité: (M.) Erckmann, Charles.
    - Succession, inventaire apres décès., 26 août 1851; MC/ET/XXXI/837
    - Obligation, emprunt, 11000 f., 26 août 1851; MC/ET/XXXI/837
      Nom, qualité: (M.) Bisson, Victor Louis.
      Profession: marchand de volailles, Paris (Paris).
      Domicile: Paris (Paris) place de la Madeleine, 25.
      Nom, qualité: (Mme ou Mlle) Picard, Marie Francoise.
      Domicile: Paris (Paris) rue de la Ferme-des-Mathurins, 40.
      Nom, qualité: (M.) Armant, Charles Alexandre.
      Nom, qualité: (M.) Chapron, Louis Paul.
      Profession: epicier (marchand), Paris (Paris).
      Domicile: Paris (Paris) rue des Petites-Ecuries, 2
    - Mainlevee, hypotheques., 27 août 1851; MC/ET/XXXI/837
      Domicile: Paris (Paris) rue du Faubourg-Poissonniere, 95 Bis.
      Nom, qualité: (M.) Cheriot, Louis Victor.
      Profession: marchand de bois-des-iles, Paris (Paris).
      Domicile: Paris (Paris) rue de Charenton, 31
    - Procuration rente publique, dépôt, vente de rente etat 5%, 1300 f., 28 août 1851; MC/ET/XXXI/837
      Nom, qualité: (M.) Lopez-Calderon, Thomas.
      Profession: négociant, Santader (espagne).
      Domicile: Santander (espagne).
    - Mainlevee d'opposition., 28 août 1851; MC/ET/XXXI/837
      Nom, qualité: (M.) Vaunois, Hyacinthe Adolphe.
      Profession: avoué (ancien), Paris (Paris).
      Domicile: Paris (Paris) rue Louis-le-Grand, 35.
      Nom, qualité: (Mme ou Mlle) Vaunois, Anna Frederique.
      Nom, qualité: (M.) Vaunois, Ernest Henri.
      Profession: etudiant-en-droit, Paris (Paris).
      Domicile: Paris (Paris) rue de Hanovre, 21.
      Relations: frère de l'intervenant 2.
      Nom, qualité: (M.) Presse.
      Profession: commissaire-priseur, Paris (Paris).
      Domicile: Paris (Paris)
  - Minutes. 1851, septembre, septembre 1851; MC/ET/XXXI/838
    - Succession, notoriete., 2 septembre 1851; MC/ET/XXXI/838
      Nom, qualité: (Mme ou Mlle) Chebaut, Fleurine Julie.
      Profession: culottiere, Paris (Paris).
      Domicile: Paris (Paris) rue Jeannisson, 6.
      Nom, qualité: (M.) Rozeau, Honore.
      Nom, qualité: (M.) Rozeau, Honore (fils).
    - Succession, declaration, etablissement de qualite de legataires., 4 septembre 1851; MC/ET/XXXI/838
      Domicile: Paris (Paris) quai Napoleon, 35
    - Procuration rente publique, dépôt, vente de rente etat 5%, 217 f., 5 septembre 1851; MC/ET/XXXI/838
      Nom, qualité: (M.) Fripels, Gustave.
      Profession: négociant, Maestricht (hollande).
      Domicile: Maestricht (hollande).
    - Mainlevee d'opposition., 5 septembre 1851; MC/ET/XXXI/838
      Nom, qualité: (M.) Sautreau, Louis Ferdinand.
      Profession: propriétaire, cultivateur, Bailly-Carrois (Seine-et-Marne).
      Domicile: Bailly-Carrois (Seine-et-Marne) Ferme du Perichois (la).
    - Procuration rente publique, conversion d'indemnite aux ex-possesseurs d'esclaves., 8 septembre 1851; MC/ET/XXXI/838
      Nom, qualité: (Mme ou Mlle) Mac-Michael, Anne.
      Domicile: Liverpool (angleterre).
    - Cahier de charges, adjudication d'une créance de 17700 f, mise-a-prix, 3000 f., 8 septembre 1851; MC/ET/XXXI/838
      Nom, qualité: (M.) Rebours, Pierre Alphonse.
      Domicile: Noisy-le-Grand (Seine-Saint-Denis)
    - Testament olographe, depot., 10 septembre 1851; MC/ET/XXXI/838
      Nom, qualité: (Mme ou Mlle) Billiard, Euphrasie Zoe.
      Nom, qualité: (M.) Dancongnee, Anne Victor
    - etablissement, droits de propriété de créance., 10 septembre 1851; MC/ET/XXXI/838
      Nom, qualité: (M.) Leboeuf, Edme.
      Domicile: Passy (Paris) rue Neuve-de-l'Eglise, 12.
      Nom, qualité: (Mme ou Mlle) Leroux, Marie Louise.
      Nom, qualité: (Mme ou Mlle) Leroux, Josephine.
      Nom, qualité: (M.) Farcy, Isidore Celestin.
    - Transport, créance, 2000 f., 10 septembre 1851; MC/ET/XXXI/838
      Relations: créancier(e) de l'intervenant 2, créancier(e) de l'intervenant 3, créancier(e) de l'intervenant 4.
      Nom, qualité: (Mme ou Mlle) Dejean, Ange Cephise Celeste.
      Domicile: (reunion (ile de la)).
      Relations: séparé(e) de corps et de biens de l'intervenant 7.
      Nom, qualité: (M.) Bougier De Saint-Aubin, Claude
    - Convention, contrat de salaire., 11 septembre 1851; MC/ET/XXXI/838
      Nom, qualité: (M.) Deltel, Alexandre Adolphe Charles.
      Domicile: Paris (Paris) rue Montholon, 4.
      Relations: gérant(e) (s) de l'intervenant 4, père de l'intervenant 1.
      Domicile: Maurice (ile).
      Relations: gérant(e) (s) de l'intervenant 4, fils de l'intervenant 2, frère de l'intervenant 1.
      Nom: Maison De Commissions En Marchandises Deltel et Fils.
      Domicile: Paris (Paris) rue de l'Echiquier, 42
    - Procuration rente publique, dépôt, conversion d'indemnite aux ex-possesseurs d'esclaves., 12 septembre 1851; MC/ET/XXXI/838
      Nom, qualité: (M.) Leger, Alexis Edmond.
    - Succession, liquidation., 12 septembre 1851; MC/ET/XXXI/838
      Nom, qualité: (M.) Tremblay, Francois Julien.
      Domicile: Paris (Paris) rue de la Pepiniere, 84
    - Succession, liquidation., 12 septembre 1851; MC/ET/XXXI/838
      Nom, qualité: (M.) Tremblay, Jean Baptiste.
      Domicile: Paris (Paris) rue de la Ville-l'Eveque, 42 Bis
    - Cahier des charges, adjudication d'un fonds de commerce d'imprimeur-lithographe, mise-a-prix, 5000 f, Paris (Paris) rue Poissonniere, 20., 13 septembre 1851; MC/ET/XXXI/838
      Nom, qualité: (M.) Germain Dit Simier, Louis.
      Profession: imprimeur lithographe relieur, Paris (Paris).
      Domicile: Paris (Paris) rue Poissonniere, 20
    - Tutelle, compte, récépissé de compte de tutelle., 16 septembre 1851; MC/ET/XXXI/838
      Relations: père de l'intervenant 1, tuteur de l'intervenant 1
    - Procuration rente publique, dépôt, arrerages de rente etat 5%, 8000 f., 17 septembre 1851; MC/ET/XXXI/838
      Nom, qualité: (Mme ou Mlle) Boffil, Florencia.
      Nom, qualité: (M.) Amell, Jose.
      Profession: négociant, Barcelone (espagne).
      Nom, qualité: (M.) Bofill, Juan Manuel.
      Profession: propriétaire, banquier, Paris (Paris).
    - Succession, inventaire apres décès., 17 septembre 1851; MC/ET/XXXI/838
      Nom, qualité: (M.) Delargille, Francois Charles.
      Profession: hotelier, Paris (Paris).
      Domicile: Paris (Paris) rue des Vieux-Augustins, 12
    - Procuration rente publique, dépôt, vente de rente etat 5%, 96 f., 18 septembre 1851; MC/ET/XXXI/838
      Nom, qualité: (M.) Chatelain, Louis Florentin.
      Profession: marechal-ferrant, Citry-sur-Marne (Seine-et-Marne).
      Domicile: Citry-sur-Marne (Seine-et-Marne).
    - Succession, notoriete., 18 septembre 1851; MC/ET/XXXI/838
      Nom, qualité: (M.) Bocage, Pierre Toussaint.
      Domicile: Belleville (Paris) rue des Couronnes, 52
    - Transport, créance, 20 000 f., 18 septembre 1851; MC/ET/XXXI/838
      Nom, qualité: (M.) Fontet, Charles Adolphe.
      Profession: notaire (ancien), Deuil-la-Barre (95).
      Domicile: Deuil-la-Barre (95).
      Nom, qualité: (M.) Gilbert, Jean Charles.
      Profession: notaire, Deuil-la-Barre (95).
      Nom, qualité: (M.) Cochois, Louis Philippe Henri.
      Domicile: Paris (Paris) quai de l'Ecole, 10
    - Convention, investissement, 20485 f., 20 septembre 1851; MC/ET/XXXI/838
      Relations: fils de l'intervenant 1, gérant(e) (s) de l'intervenant 3.
      Relations: fils de l'intervenant 1, frère de l'intervenant 2
    - Succession, notoriete., 23 septembre 1851; MC/ET/XXXI/838
      Nom, qualité: (Mme ou Mlle) Niverd, Catherine Rosalie.
      Nom, qualité: (M.) Vaugin, Pierre.
    - Succession, requisition, certificat de propriété de rente etat 5%, 104 f., 23 septembre 1851; MC/ET/XXXI/838
    - Ratification, contrat de vente de terres, Saint-Gobain (Aisne)., 24 septembre 1851; MC/ET/XXXI/838
      Nom, qualité: (Mme ou Mlle) Sar, Marguerite.
      Domicile: Paris (Paris) rue d'Hauteville, 1.
      Nom, qualité: (M.) Courty, Francois Xavier.
    - Quittance, remboursement d'emprunt, 8168 f., 25 septembre 1851; MC/ET/XXXI/838
      Nom, qualité: (M.) Furno, Edouard Jean Joseph.
      Profession: mecanicien au chemin-de-fer-d'Orléans, Paris (Paris).
      Domicile: Paris (Paris) chemin-de-Ronde-Interieur-d'Ivry, 10.
      Relations: beau-frère de l'intervenant 3.
      Nom, qualité: (M.) Ducommun, Theophile Louis.
      Relations: tuteur de l'intervenant 3.
      Nom, qualité: (M.) Thevenot, Francois Alexandre.
      Profession: entrepreneur de charpentes (ancien), Passy (Paris).
      Domicile: Passy (Paris) rue Neuve-de-l'Eglise, 3.
      Nom, qualité: (Mme ou Mlle) Leroux, Marie.
      Domicile: Passy (Paris) rue Neuve-de-l'Eglise, 3
    - Transport, créance, 27000 f., 26 septembre 1851; MC/ET/XXXI/838
      Nom, qualité: (M.) Letorsay, Eugene.
      Domicile: Paris (Paris) rue Hauteville, 3.
      Nom, qualité: (M.) Laumaillier, Jacques Francois Mondesir.
      Profession: notaire, Chateauneuf (Eure-et-Loir).
      Domicile: Chateauneuf (Eure-et-Loir).
    - Procuration acte, mainlevee d'hypotheque., 29 septembre 1851; MC/ET/XXXI/838
      Domicile: Noisy-le-Grand (Seine-Saint-Denis).
      Nom, qualité: (M.) Biebuyck.
      Profession: avocat, Courtrai (belgique).
      Domicile: Courtrai (belgique)
    - Procuration rente publique, dépôt, vente de rente etat 5%, 171 f., 30 septembre 1851; MC/ET/XXXI/838
      Nom, qualité: (M.) Rutten, Francois Louis.
      Profession: dessinateur, Maestricht (hollande).
      Nom, qualité: (Mme ou Mlle) Rutten, Marie Isabelle Aubertine.
      Nom, qualité: (Mme ou Mlle) Rutten, Anne Josephine Louise.
  - Minutes. 1851, octobre - novembre, octobre - novembre 1851; MC/ET/XXXI/839
    - Testament olographe, depot., 2 octobre 1851; MC/ET/XXXI/839
      Nom, qualité: (Mme ou Mlle) Cullembourg, Suzanne.
      Domicile: Paris (Paris) rue Saint-Sauveur, 16.
      Nom, qualité: (M.) Francois, Etienne Jean.
      Profession: liquidateur du tresor-public (ancien), Paris (Paris)
    - Cahier de charges, adjudication de maison mise-à-prix, 260 000 f, Paris (Paris) rue Saint-Georges, 43-45., 3 octobre 1851; MC/ET/XXXI/839
      Nom, qualité: (M.) Poulet, Charles Henry Desire.
    - Procuration rente publique, dépôt, arrerages de rente etat 5%, 8000 f., 7 octobre 1851; MC/ET/XXXI/839
      Nom, qualité: (Mme ou Mlle) Bofill, Feliciana.
      Nom, qualité: (M.) Ferret, Antonio.
      Nom, qualité: (Mme ou Mlle) Bofill, Francisca.
      Nom, qualité: (M.) Hopis, Bernardino.
    - Procuration acte, consentement à mariage., 8 octobre 1851; MC/ET/XXXI/839
      Nom, qualité: (Mme ou Mlle) Labalme, Sophie Camille.
      Domicile: Paris (Paris) rue des Gravilliers, 60.
      Relations: fille de l'intervenant 2.
      Nom, qualité: (M.) Labalme, Jean Francois.
      Profession: propriétaire, rentier.
      Domicile: Macon (Saône-et-Loire).
      Nom, qualité: (M.) Petitjean, Jean Baptiste Eugene.
      Profession: clerc-de-notaire, Macon (Saône-et-Loire).
      Domicile: Macon (Saône-et-Loire)
    - Succession, inventaire apres décès., 8 octobre 1851; MC/ET/XXXI/839
      Nom, qualité: (Mme ou Mlle) Massieux, Marie Josephe.
      Domicile: Paris (Paris) rue Richelieu, 54.
      Nom, qualité: (M.) Bottollier-Depoix, Joseph.
    - Reconnaissance, enfant naturel., 8 octobre 1851; MC/ET/XXXI/839
      Nom, qualité: (Mme ou Mlle) Flammermont, Caroline Clotilde Josephine.
      Domicile: Paris (Paris) rue Dupetit-Thouars, 4.
      Nom, qualité: (M.) Flammermont, Louis Charles Joseph
    - Obligation, emprunt, 35000 f., 9 octobre 1851; MC/ET/XXXI/839
      Nom, qualité: (M.) Artois De Bournonville D', Louis Charles Achille.
      Profession: homme de lettres.
      Domicile: Paris (Paris) rue de Grammont, 10.
      Nom, qualité: (M.) Artois De Bournonville D', Francois Victor Armand.
      Domicile: Paris (Paris) rue de Villiers, Enclos des Ternes.
      Nom, qualité: (M.) Besselievre, Charles Henri.
      Domicile: Paris (Paris) rue Saint-Lazare, 29.
      Relations: beau-frère de l'intervenant 1.
      Nom, qualité: (M.) Basset, Alexandre Paul.
      Domicile: Paris (Paris) Cite Trevise, 2
    - Procuration rente publique, dépôt, vente de rente etat 5%, 88 f., 10 octobre 1851; MC/ET/XXXI/839
      Nom, qualité: (M.) Zorilla, Manuel.
      Domicile: Bayonne (Pyrénées-Atlantiques).
    - Succession, notoriete., 10 octobre 1851; MC/ET/XXXI/839
      Nom, qualité: (M.) Somers, Jean Baptiste.
      Domicile: Paris (Paris) rue Guenegaud, 16.
      Nom, qualité: (Mme ou Mlle) Moulins, Rose Alexandrine Joseph.
    - Testament., 11 octobre 1851; MC/ET/XXXI/839
      Nom, qualité: (M.) Biessenberger, Louis.
      Profession: boulanger (garcon), Vincennes (Val-de-Marne).
      Domicile: Vincennes (Val-de-Marne)
    - Mainlevee, saisie immobiliere., 11 octobre 1851; MC/ET/XXXI/839
      Profession: chef au ministère de la guerre (ancien), Paris (Paris).
      Domicile: Paris (Paris) rue Saint-Georges, 43
    - Procuration rente publique, dépôt, conversion d'indemnite aux ex-possesseurs d'esclaves., 13 octobre 1851; MC/ET/XXXI/839
      Nom, qualité: (M.) Camoin, Michel.
      Profession: coiffeur, Saint-Denis (reunion (la)).
    - Ratification, contrat de vente de moulin, Neuville-sur-Vannes (Aube)., 14 octobre 1851; MC/ET/XXXI/839
      Nom, qualité: (M.) Sueur, Theophile.
      Domicile: Paris (Paris) rue Montmartre, 86.
      Nom, qualité: (M.) Masson, Pierre.
      Domicile: Neuville-sur-Vannes (Aube).
      Relations: vendeur(s) de l'intervenant 3.
      Nom, qualité: (M.) Dorin, Charles.
      Domicile: Paris (Paris) rue Notre-Dame-de-Nazareth, 70
    - Succession, mainlevee, hypotheques., 14 octobre 1851; MC/ET/XXXI/839
    - Union des créanciers, mainlevee, hypotheques., 14 octobre 1851; MC/ET/XXXI/839
      Nom, qualité: (M.) Duprat, Etienne.
      Domicile: Paris (Paris) rue Pavee-au-Marais, 24
    - Procuration générale., 15 octobre 1851; MC/ET/XXXI/839
      Nom, qualité: (M.) Comminges, Antoine Aime Marie.
      Profession: relieur, Paris (Paris).
      Domicile: Paris (Paris) rue du Cadran, 28.
      Nom, qualité: (M.) Comminges, Jean Ernest.
      Profession: employe, Maintenon (Eure-et-Loir).
      Domicile: Maintenon (Eure-et-Loir).
      Nom, qualité: (Mme ou Mlle) Comminges, Marie Virginie.
      Domicile: Paris (Paris) rue Fontaine-Moliere, 41.
      Relations: sœur de l'intervenant 1, sœur de l'intervenant 2
    - Mainlevee, hypotheques., 15 octobre 1851; MC/ET/XXXI/839
      Nom, qualité: (M.) Hindenlang, Aime.
      Domicile: Rueil (95).
      Domicile: Passy (Paris)
    - Procuration rente publique, vente de rente etat 5%, 186 f., 15 octobre 1851; MC/ET/XXXI/839
      Nom, qualité: (M.) Latte, Pierre Bernard.
      Profession: editeur de musique, Paris (Paris).
      Domicile: Paris (Paris) rue Lepeletier, 9.
      Nom, qualité: (Mme ou Mlle) Fayard, Julienne Charlotte Suzanne.
    - Testament., 17 octobre 1851; MC/ET/XXXI/839
      Nom, qualité: (Mme ou Mlle) Forsart, Marie Catherine.
      Domicile: Saint-Leu-Taverny (95).
      Nom, qualité: (M.) Ebelinge, Louis.
      Profession: tailleur, Paris (Paris).
      Domicile: Paris (Paris) rue Neuve-des-Mathurins, 9
    - Quittance, emprunt, 50 000 f., 17 octobre 1851; MC/ET/XXXI/839
      Nom, qualité: (Mme ou Mlle) Simon, Adelaide Josephine.
      Domicile: Paris (Paris) rue des Mathurins-St-Jacques, 14.
      Nom, qualité: (M.) Dusommerard, Simon Nicolas Alexandre.
      Nom, qualité: (M.) Fraigneau, Auguste.
      Profession: horloger bijoutier, Paris (Paris).
      Domicile: Paris (Paris) Galerie-de-Valois, 114-115.
      Relations: débiteur de l'intervenant 4.
      Nom, qualité: (M.) Mercier, Jean.
      Domicile: Torcy (Seine-et-Marne).
    - Procuration générale., 20 octobre 1851; MC/ET/XXXI/839
      Nom, qualité: (M.) Mariette De Wauville, Hyacinthe Alexandre Tranquille.
      Profession: employe des contributions-indirectes, Melun (Seine-et-Marne).
      Domicile: Melun (Seine-et-Marne).
      Nom, qualité: (Mme ou Mlle) Potier De Baldivia, Jeanne.
      Domicile: Paris (Paris) passage Sainte-Marie, 6.
      Nom, qualité: (M.) Mariette De Wauville, Charles Tranquille.
    - Cahier de charges, adjudication d'un brevet d'invention pour le devidage de la soie, mise à prix, 5300 f., 20 octobre 1851; MC/ET/XXXI/839
      Nom, qualité: (M.) Poidebard, Joseph Henri Francois.
      Profession: négociant, Argenteuil (95).
      Domicile: Argenteuil (95).
      Nom, qualité: (M.) Pocher, Charles Francois.
      Relations: associé(e) de l'intervenant 1
    - Obligation, emprunt, 8000 f., 21 octobre 1851; MC/ET/XXXI/839
      Nom, qualité: (Mme ou Mlle) Somers, Emlie Julie Josephe.
      Domicile: Paris (Paris) rue Guenegaud, 10.
      Relations: séparé(e) de corps de l'intervenant 2.
      Nom, qualité: (M.) Jollois, Jean Baptiste.
      Profession: sommelier.
      Nom, qualité: (M.) Letonnellier De Breteuil, Henri Charles Stanislas.
      Profession: attache d'ambassade, Paris (Paris).
      Domicile: Paris (Paris) rue Mogador, 16.
      Nom, qualité: (M.) Galliot-Lesage, Jean Jacques Louis.
      Profession: professeur, Paris (Paris).
    - Cahier de charges, adjudication de nue-propriete de rente etat 5%, 150 f mise-a-prix, 1000 f., 22 octobre 1851; MC/ET/XXXI/839
    - Procuration rente publique, dépôt, conversion d'indemnite aux ex-possesseurs d'esclaves., 23 octobre 1851; MC/ET/XXXI/839
    - Mainlevee, hypotheques., 24 octobre 1851; MC/ET/XXXI/839
      Nom, qualité: (M.) Picque, Jean Jacques Louis.
      Nom, qualité: (M.) Gallois, Pierre.
      Profession: cultivateur, meunier, Egry (Loiret).
      Domicile: Egry (Loiret)
    - Union de créanciers, mainlevee, hypotheques., 27 octobre 1851; MC/ET/XXXI/839
      Nom, qualité: (M.) Jullemier, Pierre Denis Theophile.
      Domicile: Batignolles (les) (Paris)
    - Quittance, donation de rente fonciere, 140 f., 27 octobre 1851; MC/ET/XXXI/839
      Nom, qualité: (M.) Danest, Joseph Augustin.
      Profession: clerc de notaire, Epinay-sur-Orge (Essonne).
      Nom, qualité: (M.) Garnier, Francois Joseph.
      Profession: cultivateur, Breuil (le) (Essonne).
      Domicile: Breuil (le) (Essonne)
    - Procuration rente publique, dépôt, conversion d'indemnite aux ex-possesseurs d'esclaves., 29 octobre 1851; MC/ET/XXXI/839
    - Bail, boutique, loyer, 900 f, Paris (Paris) rue Croix-des-Petits-Champs, 36., 31 octobre 1851; MC/ET/XXXI/839
      Profession: propriétaire, notaire, Fere (la) (Aisne).
      Domicile: Fere (la) (2).
      Nom, qualité: (M.) Laplanche, Jean Baptiste.
      Domicile: Paris (Paris) rue Coquilliere, 35
    - Procuration acte, mandat de representation à inventaire apres décès., 3 novembre 1851; MC/ET/XXXI/839
      Nom, qualité: (M.) Neglet, Magloire.
      Profession: clerc d'avoue (ancien), Paris (Paris).
      Domicile: Paris (Paris) rue du Dragon, 33
    - Succession, dépôt de pieces., 3 novembre 1851; MC/ET/XXXI/839
      Nom, qualité: (M.) Patin, Francois.
      Profession: domestique, Paris (Paris).
      Domicile: Paris (Paris) rue Jacob, 45
    - Procuration acte, recouvrement de créances., 4 novembre 1851; MC/ET/XXXI/839
      Domicile: Paris (Paris) rue du Faubourg-Montmartre, 19.
      Nom: Société De Chauffage Duvoir Leblanc et Cie.
      Nom, qualité: (M.) Leclerc, Jean Francois.
      Domicile: Paris (Paris) passage de l'Entrepot, 2
    - Succession, liquidation., 4 novembre 1851; MC/ET/XXXI/839
      Profession: employe à la prefecture de police (ancien), Paris (Paris).
      Domicile: Paris (Paris) rue Saint-Honore, 347
    - Testament olographe, depot., 4 novembre 1851; MC/ET/XXXI/839
      Nom, qualité: (M.) Delpech, Louis Henri Antoine.
      Profession: boucher (marchand), Paris (Paris).
      Domicile: Paris (Paris) rue Richelieu, 34
    - Succession, inventaire apres décès., 4 novembre 1851; MC/ET/XXXI/839
      Nom, qualité: (Mme ou Mlle) Coates, Marie Elisabeth Benigne Anne.
      Domicile: Paris (Paris) rue de l'Universite, 4.
      Nom, qualité: (M.) Saulnier De Beaupine, Henri Jules.
      Domicile: Paris (Paris) rue de l'Universite, 4
    - Procuration acte, dépôt, prise de possession de succession., 6 novembre 1851; MC/ET/XXXI/839
      Nom, qualité: (Mme ou Mlle) Dardard, Anne.
      Domicile: Nice (Alpes-Maritimes).